【裁判字號】    90,上易,397
【裁判日期】    900321
【裁判案由】    竊盜
【裁判全文】
臺灣高等法院高雄分院刑事判決    九十年度上易字第三九七號
      上  訴  人
      即  被  告  丙○○
右上訴人因竊盜案件，不服臺灣高雄地方法院八十九年度易字第一六六號中華民國
八十九年十二月十二日第一審判決（聲請簡易判決案號：臺灣高雄地方法院檢察署八
十九年度偵字第五一九四號），暨移送併辦（八十九年度偵字第二四七九八號、第一
二六三七號），提起上訴，本院判決如左：
      主      文
原判決撤銷。
丙○○連續攜帶兇器竊盜，處有期徒刑貳年。螺絲起子、拔釘器、鐵撬、木條各壹支
，均沒收。
      事      實
一、丙○○曾於八十六年間因竊盜罪，經臺灣屏東地方法院判處有期徒刑三月，緩刑
    三年，嗣經撤銷緩刑，又於八十八年間犯竊盜罪，經臺灣高雄地方法院判處有期
    徒刑八月確定，現在監執行中（均不構成累犯）。仍不知悔改，竟基於意圖為自
    己不法所有之概括犯意，先於八十九年二月二十七日十八時十五分許，攜帶客觀
    上足以對人之生命構成危險之螺絲起子及拆除板模拔釘器各乙支，伺機進入高雄
    縣大社鄉○○村○○路一號清福寺內，著手欲撬開寺內功德箱竊取香油錢時，經
    該寺人員當場發覺，報警偵辦，並當場查扣其所有，且供犯罪所用之螺絲起子及
    拆除板模拔釘器各乙支。
二、丙○○又連續於八十九年六月四日十四時三十分許，攜帶客觀上足以對人之生命
    構成危險之鐵撬乙支，進入高雄縣林園鄉○○○路「興清宮」內，撬開宮內功德
    箱，竊取香油錢新台幣（下同）一千七百五十元，得手後，為警當場查獲，並扣
    得鐵撬乙支。
三、丙○○又連續於八十九年五月間某日，進入高雄市○鎮區○村街六十三號「慈航
    宮」內，以自製之木條黏上口香糖，竊取賽錢箱內一千多元。又於八十九年九月
    中旬，在高雄市○○區○○路段，竊取被害人乙○○所有之車號ＶＨＫ－二六一
    號輕機車一部，得手後供己騎用。並於八十九年十一月二日十八時許，再次進入
    高雄市○鎮區○村街六十三號「慈航宮」內，以自製之木條黏上口香糖，竊取賽
    錢箱內一千元，得手後當場為警查獲。
四、案經高雄縣警察局仁武分局移送高雄市政府警察局前鎮分局、高雄縣警察局林園
    分局移送台灣高雄地方法院檢察署檢察官偵查起訴及移送併案審理。
      理      由
一、右揭犯罪事實，迭據上訴人即被告丙○○於警訊、偵查、原審及本院審理中坦承
    不諱，核與被害人乙○○與寺廟管理人己○○、丁○○、戊○○等人於警訊時指
    訴之情節相符，復有被害人所簽具之贓物認領保管收據在警訊卷足憑。本件事證
    明確，被告連續竊取寺廟之香油錢、機車等犯行，均堪認定。
二、按螺絲起子、拔釘器、鐵撬在客觀上具有危險性，足以殺傷人之生命、身體，為
    兇器之一種。被告丙○○第一次攜帶螺絲起子、拔釘器等兇器竊取清福寺內之香
    油錢，因被發覺而未遂，核被告所為，係犯刑法第三百二十一條第二項、第一項
    第三款之攜帶兇器竊盜未遂罪；被告竊取他人之機車，係犯刑法第三百二十條第
    一項之竊盜罪；被告持兇器鐵撬乙支竊取「興清宮」內香油錢，係犯刑法第三百
    二十一條第一項第三款之攜帶兇器加重竊盜罪；被告以自製之木條黏上口香糖，
    竊取「慈航宮」內之香油錢，係犯刑法第三百二十條第一項之竊盜罪。被告前後
    五次竊盜犯行，其中三次犯普通竊盜罪，二次犯加重竊盜罪，均時間緊接，所犯
    僅為加重條件不同，仍屬同一罪名之罪，顯係基於概括之犯意反覆為之，應依連
    續犯之規定，論以一攜帶兇器竊盜既遂罪，並依法加重其刑。至被告所為事實欄
    二、三之竊盜犯行，雖未據甲訴人提起甲訴，然此部份與起訴部分（事實欄一部
    分）有連續犯之裁判上一罪關係，依刑事訴訟法第二百六十七條規定，甲訴人就
    犯罪事實之一部起訴，效力及於全部，因此該部分為起訴效力所及，本院自得一
    併加以審理。
三、原審以被告罪證明確，因予論罪科刑，固非無見；然被告所犯事實欄二、三所示
    之竊盜犯行，未據甲訴人起訴，原審竟一併加以審判？原審為何得一併加以審判
    ，原審並未於理由欄加以敘明其依據何在？尚有未洽。被告上訴意旨，以量刑過
    重為由，指摘原判決不當，雖無理由，然原判決既有上開可議之處，自屬無可維
    持，應由本院將原判決予以撤銷改判。爰審酌被告有多次竊盜前科，現亦因竊盜
    罪在監執行，不知悔改，又連續竊取寺廟內之香油錢及他人之機車等財物，惡性
    非輕，惟念被告犯後坦承犯行，態度尚稱良好等一切情狀，仍量處同原審之有期
    徒刑二年。至被告犯罪所用之螺絲起子、拔釘器、鐵撬各一支，為被告所有，且
    係供犯罪所用之物，另自製之木條，雖未經扣案，惟供犯罪所用之物，不能證明
    業已滅失，均應依刑法第三十八條第一項第二款規定，宣告沒收。
據上論斷，應依刑事訴訟法第三百六十九條第一項前段、第三百六十四條、第二百九
十九條第一項前段，刑法第五十六條、第三百二十一條第一項第三款、第三十八條第
一項第二款，判決如主文。
本案經檢察官陳惠珠到庭執行職務。
中    華    民    國      九十      年       三       月     二十一   日
                              臺灣高等法院高雄分院刑事第七庭
                                  審判長法官  王光照
                                        法官  黃憲文
                                        法官  黃壽燕
右正本證明與原本無異。
不得上訴。
                                      書記官  蘇恒仁
中    華    民    國      九十      年       三       月    二十二    日
附錄本判決論罪科刑法條：
刑法第三百二十一條
犯竊盜罪而有左列情形之一者，處六月以上五年以下有期徒刑：
一  於夜間侵入住宅或有人居住之建築物、船艦，或隱匿其內而犯之者。
二  毀越門扇、牆垣或其他安全設備而犯之者。
三  攜帶兇器而犯之者。
四  結夥三人以上而犯之者。
五  乘火災、水災或其他災害之際而犯之者。
六  在車站或埠頭而犯之者。
前項之未遂罰之。
                                                                        Ｄ


司法院資訊處製作；財團法人民間司法改革基金會備份。
